【裁判字號】    92,豐簡上,228
【裁判日期】    920819
【裁判案由】    毀棄損壞
【裁判全文】
臺灣臺中地方法院刑事判決                      九十二年度豐簡上字第二二八號
    上  訴  人
    即  被  告  丁○○
右上訴人因毀棄損壞案件，不服本院豐原簡易庭中華民國九十二年四月二十八日九十
二年度豐簡字第一九六號第一審刑事簡易判決（聲請案號：臺灣臺中地方法院檢察署
九十二年度偵字第三七○六號）提起上訴，本院管轄之第二審合議庭判決如左：
    主  文
原判決撤銷。
丁○○損壞他人之自用小客車後擋風玻璃壹面，足以生損害於他人，累犯，處有期徒
刑參月，如易科罰金，以佰元折算壹日。
    事  實
一、丁○○前於民國（下同）九十年十月二十一日，因犯公共危險案件，經本院以九
    十年度交易字第五二八號判處期徒刑二月確定，於九十年十一月二十日易科罰金
    執行完畢。詎仍不知悔改，緣因其與乙○○之女丙○○間存有感情糾紛，心生怨
    懟，竟萌損壞他人之物之犯意，於九十一年七月十三日二十二時三十分許，在臺
    中縣潭子鄉○○路○段五九號乙○○住處，持非屬其所有，用以充作損壞他人之
    物之不明物品，砸毀乙○○所有而停放在住處旁之車牌號碼Ｍ七─○一五八號自
    用小客車後之擋風玻璃一面，致該擋風玻璃碎裂損壞，足以生損害於乙○○。適
    鄰人甲○○於其住處聽到敲擊聲，覺得有異而外出察看，發現丁○○在場，丁○○見狀即迅速騎乘機車逃離現場。
二、案經乙○○訴由臺中縣警察局豐原分局報告臺灣臺中地方法院檢察署檢察官聲請
    簡易判決處刑。
    理  由
一、訊據上訴人即被告（下稱被告）丁○○矢口否認有何毀損犯行，辯稱：伊先前曾
    與丙○○交往，但未於上開時、地，至告訴人乙○○住處毀損其車輛云云。然查
    ：（一）右揭事實，業據告訴人於警詢、偵查及本院審理時指述綦詳；另證人甲○○於本院審理時結證稱：案發當時其在家中看電視，聽到後面有敲擊的聲音，
    就開門看一下，看到有人衝出來，其當時以為是小偷，所以就追出去，那個人敲
    完之後沒有馬上跑，而躲在路的轉彎處，當時那個人的眼神很兇惡，四下沒有其
    他的人，後來其往回走，不久之後就聽到機車的聲音，其有聽到該人騎機車走。
    其走回到車庫的時候，告訴人走出來，因為告訴人說他有聽到很大的聲音，所以
    也出來看，告訴人發現他的車子被敲，所以其就聯想到是剛剛逃走的那個人敲的
    。事後其聽告訴人說有人到他家去理論事情，那時候在猜是不是來理論的那個人
    。因為之前被告曾到過告訴人家，其有看過被告，但被告以前是坐什麼交通工具
    來的其不知道，但是其看過被告到告訴人家中一、二次，其可以確認敲車的人是
    被告，因為當時其跟被告的距離很近，只有三、五步的距離，其對被告的眼神很
    有印象，好像要找人出氣的樣子（見本院九十二年七月十六日訊問筆錄）等語明
    確，參以事發現場除被告外，證人甲○○並未發現其他之人等情，足認被告確有
    損壞告訴人所有之前開車輛後擋風玻璃之行為無訛。（二）另被告雖辯稱：伊曾
    與告訴人之女丙○○交往，分開後伊即未再與丙○○爭執或碰面，而無毀損告訴
    人車輛之擋風玻璃之動機云云。然證人丙○○於本院審理時結證稱：當時被告對
    其有意思，且曾與被告一起至合歡山出遊，其曾經有要給被告機會，但相處後發
    現個性不合，所以其沒有答應被告的追求。被告常至其住處打擾其，曾經被告到
    其住處時遇到其朋友，因為吃醋而傷害其友人，被告時常到其住處吵其（見本院
    九十二年七月十六日訊問筆錄）等語，另依卷附被告所提出之由證人丙○○書寫
    之紙條內容及其等二人合照之照片以觀，被告與證人丙○○二人間確曾有嘗試男
    女朋友交往之情。而被告曾於九十一年四月十四日，曾因感情問題質問證人丙○○之友人黃建璋，因而發生傷害案件，業經本院於九十二年五月十六日以九十二
    年度易字第五○六號判處有期徒刑四月，有本院判決書乙份在卷可憑。是被告與
    證人丙○○間，確有因感情問題產生糾紛，而心生不滿之情；（三）至告訴人雖
    於本院審理時指稱：其除了擋風玻璃遭毀損外，遮陽簾亦遭損壞云云。惟查：告
    訴人於警詢及偵查中均未曾提及其上揭汽車遮陽簾有因被告砸損擋風玻璃時而受
    損，就該遮陽簾毀損部分並未據提出告訴。且觀諸告訴人所提出附於偵查卷之現
    場照片，該汽車之後擋風玻璃顏色甚深，未能看出有何遮陽簾遭毀損之情形，則
    被告當時損毀犯意之目標應係針對該後擋風玻璃，縱該遮陽簾有因被告損壞該後
    擋風玻璃時，因而遭受損壞，然就該遮陽簾毀損部分，仍係因過失所致，是告訴
    人此部分所指，尚不足為被告不利之認定。綜上所述，被告確於前揭時、地，砸
    毀告訴人上開車輛之後擋風玻璃一面，其前揭所辯，尚不足採信。告訴人所有之
    前揭車輛後擋風玻璃一面，因遭被告損壞，而生損害於告訴人無誤。此外，復有
    現場照片二幀附於偵查卷可憑。是本件事證明確，被告犯行洵堪認定，應予依法
    論科。
二、核被告丁○○所為，係犯刑法第三百五十四條之損壞器物罪。被告前於九十年十
    月二十一日，因犯公共危險案件，經本院以九十年度交易字第五二八號判處期徒
    刑二月確定，於九十年十一月二十日易科罰金執行完畢等情，有臺灣臺中地方法
    院檢察署刑案資料查註紀錄表及臺灣高等法院被告全國前案紀錄表各乙份在卷足
    憑，被告五年以內再犯本件有期徒刑以上之罪，為累犯，應依刑法第四十七條規
    定加重其刑。爰審酌被告僅因感情糾紛，未能理性以對，即毀損告訴人車輛擋風
    玻璃，顯無可取，並考其犯罪之動機、目的、手段、所致危害及於偵審時猶狡飾
    其詞，態度非佳等一切情狀，量處如主文所示之刑，並諭知易科罰金之折算標準
    。至被告用以損壞告訴人汽車後擋風玻璃之不明物品，因被告否認犯罪，且查無
    證據足資證明該不明物品係被告所有，又非違禁物，爰不予以沒收。至上訴人上
    訴理由辯稱：伊並未為毀損犯行云云，雖無理由，然按毀棄損壞罪以「足以生損
    害於他人」為構成要件，倘未足以生損害於他人，尚難以該罪相繩，是原審判決
    於主文及事實欄漏列該要件之記載，且未於主文中記載所毀損之物品數量，尚有
    違誤，原判決既有不當，自應予撤銷，爰依法撤銷改判如主文所示之刑，並諭知
    易科罰金之折算標準。
據上論斷，應依刑事訴訟法第四百五十五條之一第三項、第三百六十四條、第三百六
十九條第一項前段、第二百九十九條第一項前段，刑法第三百五十四條、第四十七條
、第四十一條第一項前段，罰金罰鍰提高標準條例第一條前段、第二條，判決如主文
。
中      華      民      國    九十二    年      八      月     十九     日
                                     臺灣臺中地方法院刑事第六庭
                                         審判長法  官 許旭聖
                                               法  官 洪堯讚
                                               法  官 劉麗瑛
右正本證明與原本無異。
不得上訴。
                                               書記官
中      華      民      國    九十二    年      八      月     二十     日
附錄本案論罪科刑法條全文
刑法第三百五十四條
毀棄、損壞前二條以外之他人之物，或致令不堪用，足以生損害於公眾或他人者，處
二年以下有期徒刑、拘役或五百元以下罰金。


司法院資訊處製作；財團法人民間司法改革基金會備份。
